# 租赁到期后发现当初签的合同是融资租赁，那么现在该做怎么样的账务处理

提问人：wx_6283a26b964f 时间：2022-05-17 21:36:59
企业有一份租赁合同，条款中明确了租赁期满后承租人可以无偿拥有该项资产，但是实际情况是企业从 2018 年租赁开始到 2021 年合同结束都未按照融资租赁的方式处理，只是在 2019 年按照经营租赁建了使用权资产，并且现在已经和出租方结清了所有费用，使用权资产也是按照 3 年提完了折旧，现在企业想把这项资产按照融资租赁转成自己的固定资产，那么该如何处理。烦请哪位老师答疑解惑，不胜感激

回答人：chenyiwei
此问题应按前期差错更正处理。新准则下承租人的租赁资本化会计处理模式与原准则下的融资租赁模式较接近，因此应从租赁期开始日（ 2018 年）起对该项差错进行追溯重述的更正，并以该资产自身的可使用年限作为其使用权资产折旧年限。
2021 年 1 月 1 日执行新租赁准则时，无需进行特殊处理，只需将”融资租入固定资产“及其累计折旧分别平移为”使用权资产——原值“和”使用权资产累计折旧“即可。
到租赁期结束取得资产产权时，将使用权资产的原值和累计折旧再分别平移为固定资产的原值和累计折旧。